臺灣南投地方法院民事裁定
111年度亡字第9號
聲  請  人  羅和杉  


相  對  人
即  失蹤人  羅阿滿妹

上列當事人間請求死亡宣告事件，本院裁定如下：
    主  文
一、准對失蹤人羅阿滿妹（女，民國00年0月00日生，身分證統
    一編號：Z000000000號，籍設：南投縣○○鄉○○路00號）為宣
    告死亡之公示催告。
二、失蹤人羅阿滿妹應於本公示催告最後揭示於法院公告處、資
    訊網路及其他適當處所之日起六個月內，向本院陳報現尚生
    存，如不陳報，本院將宣告其為死亡。
三、無論何人，凡知失蹤人羅阿滿妹之生死者，均應於前項期間
    內，將其所知之事實，陳報本院。
    理  由
一、聲請意旨略以：相對人即失蹤人羅阿滿妹為聲請人姑姑。失
    蹤人患有重度精神疾病，平常係與聲請人祖母羅林柑妹同住
    於南投縣○○鄉○○路00號，民國84年7月28日因房門未鎖好，
    致失蹤人離家，此後失蹤人下落不明，聲請人之父羅立錫遂
    於當日向警方報案協尋，惟至今仍未尋獲。失蹤人於84年7
    月28日失蹤後即未歸返，迄今已逾27年，音信杳然，生死不
    明，爰依民法第8條、家事事件法第154條、第156條之規定
    ，聲請宣告失蹤人死亡等語。
二、失蹤人失蹤滿7年後，法院得因利害關係人或檢察官之聲請
    ，為死亡之宣告。民法第8條第1項定有明文。而所謂「失蹤
    」，係指失蹤人離去其最後住所或居所，陷於生死不明之狀
    態而言。又對失蹤人為公示催告，應記載下列各款事項：一
    、失蹤人應於期間內陳報其生存，如不陳報，即應受死亡之
    宣告。二、凡知失蹤人之生死者，應於期間內將其所知陳報
    法院。公示催告之公告應揭示於法院公告處、資訊網路及其
    他適當處所；法院認為必要時，並得命登載於公報或新聞紙
    ，或用其他方法公告之；前開陳報期間，自前項揭示之日起
    ，應有6個月以上。家事事件法第156條第2項、第3項本文分
    別定有明文。
三、經查，聲請人主張相對人於84年7月28日失蹤，杳無音訊迄
    今已逾27年，並提出親屬系統表、南投縣政府受(處)理案件
    證明單、戶籍謄本及失蹤人口系統資料報表為證。而相對人
    查無入出境、全民健康保險、勞工保險投保、財產所得資料
    ，且無申辦電話使用，亦無刑案及在監在押紀錄，有本院職
    權查詢之入出境資訊連結作業、臺灣高等法院被告前案紀錄
    表、出入監簡列表、電信資訊連結作業系統結果、法務部─
    健保資訊連結作業查詢紀錄、勞保局被保險人投保資料查詢
    、110年度稅務電子閘門財產所得調件明細表等件在卷為憑
    。本院再函請南投縣政府警察局竹山分局派員查訪相對人之
    最後設籍地，該局函覆略以：本轄失蹤人口羅阿滿妹因精神
    異常走失，其兄羅立錫於84年7月28日報請協尋，自失蹤日
    迄今，未有尋獲撤尋紀錄，經訪查戶籍地南投縣○○鄉○○路00
    號周邊鄰居，均稱不知悉羅阿滿妹行蹤，案經多方協尋未果
    ，羅阿滿妹107年3月10日至110年3月17日未有繳納健保費及
    就醫紀錄，另84年7月28日至111年3月17日未有勞保投保紀
    錄等語，有南投縣政府警察局集集分局111年9月27日投集警
    防字第1110013855號函附戶役政資料、失蹤人口調查表、戶
    卡片、副頁、受(處)理案件證明單、失蹤人口系統個別查詢
    資料報表、周邊鄰居訪談紀錄表、查詢健保相關紀錄一覽表
    、保險對象投保歷史資料查詢、保險對象繳費紀錄查詢、個
    人就醫紀錄查詢、查詢勞保相關紀錄一覽表在卷可參。本院
    綜合上開事證，認聲請人主張相對人行方不明已逾7年乙節
    ，堪信為真。按上規定，應准予對相對人為死亡宣告之公示
    催告。
四、依家事事件法第155條、第156條，裁定如主文。
中　　華　　民　　國　　111 　年　　 9 　月　　 30　　日
                   家事法庭     法  官  林煒容　
以上正本係照原本作成。　　　　　　　　　 
本裁定不得抗告。　　　　　　　　　 
中　　華　　民　　國　　111 　年　　9 　　月　　30　　日
                                書記官  連歆喬